臺灣台北地方法院民事判決　九十一年度訴字第四八八一號
　　原　　　告　合作金庫銀行股份有限公司
　　法定代理人　甲○○
　　訴訟代理人　丙○○
　　被　　　告　乙○○
右當事人間清償借款事件，本院判決如左：
    主      文
被告應給付原告新台幣伍佰萬元，及其中新台幣參佰萬元自民國八十九年十月四日起
至清償日止，按年息百分之八點一九計算之利息，並自民國八十九年十一月五日起至
民國九十年四月四日止，按上開利率百分之十，自民國九十年四月五日起至清償日止
，按上開利率百分之二十計算之違約金；暨其中新台幣貳佰萬元自民國八十九年十月
二十一日起至清償日止，按年息百分之五點五計算之利息，並自民國八十九年十一月
二十二日起至民國九十年四月二十一日止，按上開利率百分之十，自民國九十年四月
二十二日起至清償日止，按上開利率百分之二十計算之違約金。
訴訟費用由被告負擔。
    事      實
甲、原告方面：
一、聲明：如主文第一項所示。
二、陳述：
（一）訴外人陳顯文邀被告為連帶保證人，於民國八十八年四月十七日向原告借用新
      台幣（下同）五百萬元，其中三百萬元，約定一百零八年四月十七日止清償，
      利息按年息百分之八點一七計算，按月平均攤還本息，後按原告基本放款利率
      加碼年息百分之○點五六五機動調整，於被告停止付息時之利率為年息百分之
      八點一九；逾期清償在六個月以內者，按上開利率百分之十，超過六個月者，
      按上開利率百分之二十計付違約金。並約定如有停止付款或任何一宗債務不依
      約清償本金或利息者，債務視為全部到期。詎借款人繳納利息至八十九年十月
      三日後，竟未依約清償，依約視同全部到期。
（二）又其中借款二百萬元，兩造約定利息按年息百分之五點六五計算，按月平均攤
      還本息，後按原告基本放款利率減碼年息百分之一點九五五機動調整，於被告
      停止付息時之利率為年息百分之五點五；其餘借款條件均相同，詎借款人繳納
      利息至八十九年十月二十日，即未依約清償，依授信約定書第五條第一款之約
      定，上開借款亦已喪失期限利益，應視同到期而為清償；爰依消費借貸及連帶
      保證契約請求被告清償。
（三）原告於八十九年六月十七日借款人停止繳息後，曾於九十年六月二十六日同意
      借款人申請分期攤還所欠借款，約定八十九年六月十七日至九十年六月十七日
      所積欠利息三十五萬五千二百一十六元部分，得自九十一年一月十七日起以每
      月為一期，每期繳納一萬九千七百三十四元，分十八期全部償清，違約金全部
      減免。另每月仍需清償本息百分之三十計一萬五千六百零二元，惟如有一期未
      依約清償，即喪失前述利息、違約金減免利益及分期攤還之期限利益，全部債
      務均視為到期，原告得依原借款約定償還條件立即追償。詎陳顯文自九十年六
      月二十六日起僅清償七期，即未依約清償，所繳金額可抵償三百萬元部分借款
      至八十九年十月三日止之利息，二百萬元部分則抵償至八十九年十月二十日止
      。原告已同意被告展延一次，乃被告違約，故無法同意再次展延或減免違約金
      。
三、證據：提出借據及約定書二紙、基本放款利率變動表、放款歷史交易查詢表、分
    期攤還申請書各一紙及帳卡二紙為證。
乙、被告方面：
一、聲明：駁回原告之訴。
二、陳述略稱：被告確實曾為訴外人陳顯文擔保保證人向原告借款，陳顯文每月僅繳
    一萬餘元利息，惟自九十一年起要繳三萬多元，故無能力繳納，期原告能減免違
    約金。
    理      由
甲、程序方面：
一、本件被告住所雖不在本院轄區，然兩造於借款契約書第十一條約定關於借款債務
    以本院為第一審管轄法院，符合民事訴訟法第二十四條合意管轄規定，本院對本
    件訴訟具有管轄權。
乙、得心證之理由：
一、本件原告主張之事實，已據其提出借據及約定書二紙、基本放款利率變動表、放
    款歷史交易查詢表、分期攤還申請書各一紙及帳卡二紙為證，且為被告所不爭，
    自堪信為真實。
二、被告雖辯稱：借款人無力清償，期原告能減免違約金云云，惟原告不同意；查原
    告雖曾同意借款人陳顯文及被告請求分期攤還及展延之申請，此有原告所提之分
    期攤還申請書一紙為證，然依申請書所訂，如有一期未依約清償，即喪失利息、
    違約金減免利益及分期攤還之期限利益，全部債務均視為到期，原告得依原借款
    約定償還條件立即追償。詎陳顯文自九十年六月二十六日起僅清償七期，即未依
    約續為清償，依約原告自得按原借款之條件請求被告與陳顯文連帶給付所欠之本
    金、利息及違約金，而不得請求原告再給予減免違約金之利益。從而，原告依消
    費借貸及連帶保證契約請求連帶保證人即被告給付如主文第一項所示之本金、利
    息及違約金為有理由，應予准許。
三、結論：
    本件原告之訴為有理由，依民事訴訟法第七十八條，判決如主文。
中　　　華　　　民　　　國　　九十一　　年　　十一　　月　　　五　　　日
                                    臺灣台北地方法院民事第一庭
　　　　　　　　　　　　　　　　　　　　　　　　　　法　　　官　王貞秀
右為正本係照原本作成
如對本判決上訴，須於判決送達後二十日內向本院提出上訴狀
中　　　華　　　民　　　國　　九十一　　年　　 十一　　 月　　五　　　日
　　　　　　　　　　　　　　　　　　　　　　　　　　法院書記官　劉寶鈴
